【裁判字號】    90,上易,269
【裁判日期】    901107
【裁判案由】    竊盜
【裁判全文】
臺灣高等法院花蓮分院刑事判決              九十年度上易字第二六九號
    上  訴  人  臺灣臺東地方法院檢察署檢察官
    被      告  甲○○
右列上訴人因被告竊盜案件，不服臺灣臺東地方法院八十九年度易字第四七八號中華
民國九十年七月三十一日第一審判決( 起訴案號：臺灣臺東地方法院檢察署八十九年
度偵字第二二一五號 )，提起上訴，本院判決如左：
    主  文
原判決撤銷。
甲○○竊盜，處拘役拾日，如易科罰金以佰元折算壹日。
    事  實
一甲○○意圖為自己不法之所有，於民國( 下同 )八十九年八月二十三日上午八時許
  ，侵入毗鄰台東縣海端鄉廣原村七鄰錦屏三十三號其妹婿乙○○住處( 侵入住宅部
  分未據告訴 )，竊取乙○○所有之電視機乙台，得手後供己留用，嗣於八月三十日
  二十一時四十五分許，為乙○○發覺報警查獲。
二案經臺東縣警察局移送臺灣臺東地方法院檢察署檢察官偵查起訴。
    理  由
一被告甲○○於原審固坦認有至乙○○住處搬取電視機之行為，然堅決否認有何竊盜
  行為，辯稱：那台電視機是伊所有，乙○○所給的新台幣（下同）一萬元是房租，
  而非買電視機的錢云云。
二經查：被告於警訊時已坦承竊取告訴人所有之電視機乙台，此項自白任意性並據被
  告於偵查中供認無訛( 警察有唸筆錄給我聽，警察對我無不法侵害 )，經核與告訴
  人指述所有電視機遭竊之情節相符，足見告訴人之指述非屬子虛，雖其於警訊中對
  電視機向被告購買之時間前後不一，此應係對過往事實記憶模糊所致，如同質之吾
  人某傢俱何時購買，僅能籠統回答，然對於來源則甚明瞭。至證人高玉琪、高忠恕
  及尤鎮盛或為被告手足，或係表弟，所言難免偏頗，尚難遽信。又被告辯稱：告訴
  人所繳交之一萬元，並非價金，實係房租，惟被告每月收取告訴人租金二千元，業
  據被告於警訊時供述明確，準此，告訴人乃一次給付五個月租金，此與收取租金之
  常情有違，是被告所辯乃卸責之詞，自不足採，其犯行洵堪認定。
三核被告所為，係犯刑法第三百二十條第一項竊盜罪。原審認定無罪，尚有未合，檢
  察官之上訴意旨指摘原判決不當，核有理由，應予撤銷改判，爰酌情量處如主文第
  二項所示之刑，並諭知易科罰金之折算標準。另刑法第四十一條易科罰金之折算標
  已於九十年一月四日修正，修正後第四十一條第一項之折算標準對被告較有利，依
  刑法第二條第一項前段規定，應適用裁判時即修正後第四十一條第一項易科罰金之
  折算標準，併予明。
四被告經合法傳喚，無正當理由不到庭，爰不待其陳述，逕行判決。
據上論斷，應依刑事訴訟法第三百六十九條第一項前段、第三百六十四條、第二百九
十九條第一項前段，刑法第三百二十條第一項、第四十一條第一項、第二條第一項前
段，罰金罰鍰提高標準條例第一條前段、第二條，判決如主文。
本案經檢察官邱雲昌到庭執行職務
中      華      民      國    九十    年    十一      月      七        日
                                審判長法官  黃  永  祥
                                      法官  林  德  盛
                                      法官  張  健  河
右正本證明與原本無異。
本件不得上訴。
                                    書記官  吳  家  瑩
中      華      民      國    九十    年    十一      月      七        日


司法院資訊處製作；財團法人民間司法改革基金會備份。
